【裁判字號】    99,上訴,3160
【裁判日期】    990915
【裁判案由】    違反毒品危害防制條例
【裁判全文】
臺灣高等法院刑事判決                99年度上訴字第3160號
上  訴  人
即  被  告  甲○○
上列上訴人因違反毒品危害防制條例案件，不服臺灣新竹地方法
院99年度審訴字第291號，中華民國99年7月30日第一審判決（起
訴案號：臺灣新竹地方法院檢察署99年度毒偵字第539 號），提
起上訴，本院判決如下：
    主  文
上訴駁回。
    理  由
一、按依刑事訴訟法第350條、第361條、第362條、第367條規定
    ，不服地方法院之第一審判決而上訴者，須提出上訴書狀，
    並應敘述具體理由，為上訴必備之程式。倘所提出之書狀未
    敘述上訴理由，或僅曾以言詞陳述上訴理由者，均應於上訴
    期間屆滿後20日內補提理由書於第一審法院。第一審法院經
    形式審查，認逾期未補提上訴理由者，應定期間先命補正；
    逾期未補正者，為上訴不合法律上之程式，應以裁定駁回。
    又雖已提出上訴理由，但所提非屬具體理由者，則由第二審
    法院以上訴不合法律上之程式，判決駁回。而所謂具體理由
    ，必係依據卷內既有訴訟資料或提出新事證，指摘或表明第
    一審判決有何採證認事、用法或量刑等足以影響判決本旨之
    不當或違法，而構成應予撤銷之具體事由，始克當之（例如
    ：依憑證據法則具體指出所採證據何以不具證據能力，或依
    憑卷證資料，明確指出所為證據證明力之判斷如何違背經驗
    、論理法則），若僅泛言原判決認定事實錯誤、違背法令、
    量刑失之過重或輕縱，而未依上開意旨指出具體事由，或形
    式上雖已指出具體事由，然該事由縱使屬實，亦不足以認為
    原判決有何不當或違法者（例如：對不具有調查必要性之證
    據，法院未依聲請調查亦未說明理由，或援用證據不當，但
    除去該證據仍應為同一事實之認定），皆難謂係具體理由，
    俾與第二審上訴制度旨在請求第二審法院撤銷、變更第一審
    不當或違法之判決，以實現個案救濟之立法目的相契合，並
    節制濫行上訴（參照最高法院97年度臺上字第892、3894 號
    判決要旨）。
二、本件原判決認定：上訴人即被告甲○○前於民國94年間，因
    連續竊盜案件，經臺灣新竹地方法院以94年度簡上字第61號
    判決判處有期徒刑1年7月確定，於97年10月27日縮短刑期假
    釋付保護管束出監，並於98年1月8日保護管束期滿假釋未經
    撤銷視為執行完畢。又於94年間因施用毒品案件，經同院裁
    定送觀察勒戒後，認無繼續施用毒品傾向，於94年10月5 日
    釋放出所，並經臺灣新竹地方法院檢察署檢察官以94年度毒
    偵緝字第102號、第103號、第104 不起訴處分確定。被告猶
    不知悛悔，再於前案受徒刑之執行完畢後5 年內，基於施用
    第一級毒品海洛因及第二級毒品甲基安非他命之犯意，於99
    年3月8日15時許，在友人林火郎位於新竹市○○區○○路三
    段103 巷15號住處內，以將第一級毒品海洛因與第二級毒品
    甲基安非他命混合置於玻璃球吸食器內燒烤後吸食煙霧之方
    式，一併施用第一級毒品海洛因及第二級毒品甲基安非他命
    1次。嗣於99年3月10日中午12時許，於前開住處為警查獲，
    經警得被告同意採集其尿液送驗而查悉上情。被告所為，係
    犯毒品危害防制條例第10條第1 項之施用第一級毒品罪及同
    條第2 項之施用第二級毒品罪；其施用前、後持有第一級毒
    品海洛因及持有第二級毒品甲基安非他命之低度行為，均應
    為其施用之高度行為所吸收，不另論罪；其以一施用行為同
    時觸犯上揭施用第一級毒品及施用第二級毒品2 罪名，為想
    像競合犯，應依刑法第55條規定從一重之施用第一級毒品罪
    論處；並審酌被告有多次施用毒品前科，品行非佳，且曾經
    執行觀察勒戒後仍無法戒除毒癮，竟再為本件施用毒品犯行
    ，顯見其自制力亦顯不佳，足以戕害其身心，滋生其他犯罪
    ，惡化治安，嚴重損及公益；惟另念其所為係戕害自身身心
    健康，犯罪手段、情節及所生危害均尚非重大，參以其施用
    毒品之動機、目的，及犯罪後坦承犯行，態度良好等情狀，
    量處有期徒刑9月。
三、本件被告不服原審判決，提起上訴，上訴狀記載「對臺灣新
    竹地方法院99年度審訴字第291 號判決書上論罪科刑理由有
    異議」，理由略稱：「被告雖為累犯，應依刑法第47條第1
    項之規定加重期刑，但被告犯最後坦承犯行，態度良好，且
    第一次施用第一級毒品，所觸犯法條刑責為6個月以上5年以
    下有期徒刑，原審判處9個月有期徒刑，實在太重」云云。
    惟原審於量刑時業已審酌「被告於犯後已坦承犯行」等一切
    情狀，被告上訴所指，要非屬實。被告顯未依卷內既有訴訟
    資料或提出新事證，指摘或表明原審判決有何採證認事、用
    法或量刑等足以影響判決本旨之不當或違法，構成應撤銷之
    具體事由。依上開判決意旨，本件上訴不合法定要件，應予
    駁回，並不經言詞辯論為之。
據上論斷，應依刑事訴訟法第367條前段、第372條，判決如主文
。
中    華    民    國    99    年    9    月    15     日
                  刑事第二十三庭審判長法  官  童有德
                                      法  官  徐蘭萍
                                      法  官  劉方慈
以上正本證明與原本無異。
如不服本判決，應於收受送達後十日內向本院提出上訴書狀，其
未敘述上訴之理由者並得於提起上訴後十日內向本院補提理由書
（均須按他造當事人之人數附繕本）。「切勿逕送上級法院」。
                                      書記官  李家敏
中    華    民    國    99    年    9    月    15     日

司法院資訊處製作；財團法人民間司法改革基金會備份。
